РАЗУМЕЕВ РОМАН ЮРЬЕВИЧ



e-mail: <u>roman.razumeev@bk.ru</u> <u>LinkedIn, GitHub</u>

Гражданство РФ, место жительства: Россия, Москва, готов к переезду, готов к командировкам, время в пути до работы: не имеет значения.

ЖЕЛАЕМАЯ ДОЛЖНОСТЬ: QA инженер, тестировщик ПО.

О СЕБЕ:

Начинающий тестировщик ПО, в настоящее время учусь на курсе "Тестировщик-автоматизатор на Python" в онлайн-школе "SkillFactory".

Образование IT и начинал карьеру как IT-специалист по внедрению ПО и системный администратор. Последние 20 лет работал в около IT-шных

областях, но продолжал интересоваться IT — хотелось вернуться. Профессионально, имел дело с испытаниями систем на объектах и экспертизой документации. Как результат, стал везде и все время замечать баги, в том числе на интернет-ресурсах, что натолкнуло на мысль вернуться в IT тестировщиком.

При обучении на курсе приобрел навыки:

- создания чек-листов и тест-кейсов, использования техник тест-дизайна (классы эквивалентности, граничные значения, таблицы альтернатив, техника Pairwise);
- ручного тестирования, завожу баг-репорты в Jira, использую облачные хранилища, инструменты захвата Joxi и OBS Studio, фоторедактор GIMP;
- тестирования user interface, анализирую верстку HTML/CSS , работаю с инструментом разработчика DevTools;
- тестирования REST API, запросы в Postman, использование документации из фреймворка Swagger, сценарное тестирование в Postman, работа с переменными, коллекциями, окружением, проектом;
- работа с системой контроля версий Git;
- изучаю Python и автоматизацию тестирования.
- английский язык B2 (upper-intermediate).

Аккаунты:

https://www.linkedin.com/in/roman-razumeev https://github.com/roman-razumeev

ОБРАЗОВАНИЕ

1996-2001 Красноярский государственный технический университет, инженер-системотехник по специальности "Вычислительные машины, комплексы, системы и сети".

1991-1996 Красноярский Колледж Радиоэлектронного Приборостроения, инженер-конструктор "Радиоаппаратостроение".

Дополнительное образование, курсы

ТЕСТИРОВЩИК-АВТОМАТИЗАТОР НА PYTHON, 394 акад. часов, SkillFactory — онлайн-школа IT-профессий

ОПЫТ РАБОТЫ

Май 2018 – настоящее время, <u>АО "НИПИГАЗ"</u>, Москва, www.nipigas.ru **ЭКСПЕРТ КИП, АСУТП И КОММУНИКАЦИИ**

Работа на проекте «Амурский газоперерабатывающий завод»:

- контроль процессов инжиниринга систем: телекоммуникаций, средств охраны и информационной безопасности;
- взаимодействие с иностранными (Италия, Германия, Китай, Великобритания) и российскими компаниями;
- организация и проведение совещаний, контроль сроков, ведение документооборота, выезды на строительную площадку.

Достижения:

- завершил проектирование систем связи и коммуникаций подпроекта НЛУ;
- завершил проектирование основного комплекта РД систем охраны и информационной безопасности завода.

Май 2016 – Май 2018, <u>HUAWEI TECHNOLOGIES Co. Ltd.</u>, Москва, www.huawei.com/ru **МЕНЕДЖЕР КОНТРОЛЯ ПРОЕКТА**

- Организация работы подрядных организаций и участников проекта; - Контроль выпуска проектной документации, СМР и ПНР; - Организация сдачи объектов связи в эксплуатацию.

Достижения:

- Вёл проект модернизации сети радиодоступа сотового оператора (1600БС) Московского региона; - Организовал приемку объектов связи базовых станций заказчиком Московского региона; - Реализовал проект антенной системы на стадионе "Волгоград-АРЕНА" для ЧМ-2018 по футболу.

Сентябрь 2010 — февраль 2016 <u>"РОСНЕФТЬ-ВАНКОР"</u>, Красноярск, www.rosneft.ru ВЕДУЩИЙ ИНЖЕНЕР отдела СТРОИТЕЛЬСТВА систем АВТОМАТИЗАЦИИ И СВЯЗИ

- экспертиза проектно-сметной документации и взаимодействие с авторским надзором;
- составление заданий на строительство и формирование комплектов документации для строительства систем автоматизации, пожарной сигнализации и связи нефтедобывающих объектов;
- контроль заключения договоров подряда;
- организация строительства и технический надзор;
- организация ПНР и комплексных испытаний, сдача объектов в эксплуатацию.

Достижения:

- ввёл в эксплуатацию системы связи и автоматизации: две НПС, ГПЭС,ВОЛС Ванкорского месторождения;
- провел комплексные испытания систем связи и автоматизации центрального пункта сбора нефти.

Декабрь 2009 – август 2010 ООО "КРАЙС ИНФОРМ", Красноярск **НАЧАЛЬНИК УЧАСТКА**

- организация СМР и ПНР, контроль работы субподрядных организаций.

Достижения:

Руководил проектом «Строительство систем связи, ПС, ОС, СКУД, ВН бизнес-центра 30 этажей».

Июль 2007 – декабрь 2009 <u>ООО Фирма "СИНТЕЗ Н"</u>, Красноярск, www.sintez-n.ru **ГЛАВНЫЙ ИНЖЕНЕР ПРОЕКТОВ**

- техническое управление проектами (систем связи и автоматизации), проектировщиками, инженерами, монтажниками, субподрядчиками, работа с поставщиками;
- составление коммерческих предложений, технических заданий.

Достижения:

Реализация проектов:

- создание системы видеоконференцсвязи для Правительства республики Хакасии;
- СКС в торгово-досуговом центре ТДЦ «Планета»;
- система диспетчеризации освещения и климата в ТДЦ «ИЮНЬ».

Октябрь 2002 – Июль 2007 <u>АО "ВымпелКом"</u>, Красноярск, телеком, www.beeline.ru **СТАРШИЙ ИНЖЕНЕР ПО РАЗВИТИЮ И ОПТИМИЗАЦИИ СЕТИ**

- участие в составлении плана строительства подсистемы радиодоступа мобильной сети на год;
- проведение обследований будущих площадок, организация ПИР, контроль создания РД проектными организациями;
- контроль технической составляющей строительства и ввода объектов базовых станций (БС) в эксплуатацию;
- проведение обследований радиоподсистемы мобильной сети, выполнение драйв-тестов;
- анализ качественных показателей и проведение мероприятий по оптимизации параметров контроллеров БС;

Достижения:

- участвовал в строительстве подсистемы БС г. Красноярск и Красноясркого края;
- провел работы с государственными надзорными органами по сдаче объектов связи БС;
- поддерживал качественные показатели сети на уровне «высокий».

Апрель 2001 – Сентябрь 2002 <u>ООО НТЦ "СибИТ"</u>, Красноярск, системная интеграция, www.sibit.ru **ВЕДУЩИЙ СПЕЦИАЛИСТ**

- внедрению ПО автоматизации управления персоналом БОСС-Кадровик на СУБД Oracle;
- проектирование СКС;
- системный администратор.

Достижения:

- создал проект СКС кинокомплекса «ЛУЧ»;
- внедрил в составе группы из 3-х человек систему управления персоналом БОСС-Кадровик на СУБД Oracle;
- поддерживал работоспособность ЛВС организации с количеством сотрудников 15 человек.